# 单项计提坏账

提问人：sc909116 时间：2020-03-14 08:05:33
A公司客户B公司向法院申请破产，属于债务人自行向法院申请破产清算，B本公司欠A公司 2000 万元，其中货款500 万元，保证金 1500 万元， 2018 年度在旧准则下货款计提了 25 万元坏账，保证金计提了 750 万元坏账。A公司在年末聘请律师事务所的律师对这个债权进行了评估，由律师出具说明A公司可收回B公司 1400 万元款项，均为保证金款项。A公司在年底根据新金融工具准则，对B公司进行单项认定，其中 500 万元全额计提减值， 1500 万元只计提100 万元减值，及冲回 650 万元原坏账。请问这样做合理吗？这样就会导致 1500 万元的保证金计提坏账的金额小于在账龄条件下计提的金额

回答人：chenyiwei
这种情况下，由于保证金和货款系针对同一债务人，而且在破产清算方面的求偿权属于同一顺位，故应作为一个整体考虑其可收回金额问题，两者的计提比例不应过于悬殊。不论在原准则下还是新准则下都是如此。根据本案例信息，预计清偿比例为70%，故针对货款应计提准备 150 万元，保证金应计提准备 450 万元。
原准则下简单的账龄法很可能并不合理，也就是在债务人申请破产的情况下，原准则下也应采用个别认定法计提准备。